【裁判字號】    90,易,1374
【裁判日期】    900510
【裁判案由】    家庭暴力防治法
【裁判全文】
臺灣高雄地方法院刑事判決                          九十年度易字第一三七四號
    公  訴  人  臺灣高雄地方法院檢察署檢察官
    被      告  甲○○
右列被告因違反家庭暴力防治法案件，經檢察官提起公訴（九十年度偵字第三六九八
號），本院判決如左：
    主  文
甲○○違反法院依家庭暴力防治法第十三條所為禁止實施家庭暴力行為之裁定，處罰
金新台幣參仟元，如易服勞役，以新台幣玖佰元即銀元參佰元折算壹日。
    事  實
一、甲○○來與乙○○係夫妻關係，二人間具有家庭暴力防治法第三條第一款規定家
    庭成員關係，明知其妻乙○○因受甲○○實施家庭暴力不法侵害，聲請本院核發
    民事通常保護令，業經本院於民國八十九年十月二日以八十九年度家護字第七八
    七號核發民事通常保護令，裁定甲○○不得對乙○○實施身體或精神上不法侵害
    之行為，有效期間為七月，詎甲○○竟違反民事通常保護令，基於傷害犯意，於
    上開民事通常保護令有效期間之九十年二月十一日下午一時許，在高雄縣旗山鎮
    ○○街十號住處，因乙○○不讓其看電視，二人因此發生爭執，甲○○憤而將乙
    ○○推開，致乙○○背部撞到門鎖，甲○○繼而出手摑打乙○○耳光，致乙○○
    受有左臉頰紅腫二ｘ二公分、右下背瘀血三ｘ三公分之傷情。
二、案經高雄縣警察局旗山分局移送臺灣高雄地方法院檢察署檢察官偵查起訴。
    理  由
一、右開犯罪事實，業據被告於警、偵訊及本院審理中坦白承認，而被告與被害人為
    夫妻關係，被告與告訴人具有家庭暴力防治法第三條第一款規定之家庭成員關係
    ，又被害人因受被告實施家庭暴力不法侵害，已向本院聲請核發民事通常保護令
    ，經本院於八十九年十月二日以八十九年度家護字第七八七號核發民事通常保護
    令，裁定被告不得對被害人實施身體或精神上不法侵害之行為，有效期間為七月
    等情，此有本院八十九年度家護字第七八七號民事通常保護令一份附卷可證。被
    告在上開民事通常保護令有效期間內之九十年二月十一日下午一時許，在住處毆
    打被害人，致被害人受有左臉頰紅腫二ｘ二公分、右下背瘀血三ｘ三公分之身體
    上不法侵害，業據被害人於警、偵訊及本院審理中指訴綦詳，故而被告於民事通
    常保護令有效期間內竟違反本院依家庭暴力防治法第十三條所為禁止實施家庭暴
    力行為之裁定，毆打被害人甚明，本件事證明確，被告犯行，已足認定。
二、核被告甲○○所為，係犯刑法第二百七十七條第一項傷害罪及家庭暴力防治法第
    五十條第一款之違反保護令罪。被告所上開二罪之間，係一行為觸犯構成要件不
    相同之數罪名，為想像競合犯，應從一重論以違反保護令罪。爰審酌被告明知本
    院對其核發民事通常保護令後，仍漠視法院為保護被害人所為裁定，因與被害人
    發生爭執，而違反保護令之內容，對被害人施以身體上不法侵害，惟於犯後坦承
    犯行，尚有悔意等一切情狀，量處如主文所示之刑，及諭知易服勞役之折算標準
    。
三、據上論結，應依刑事訴訟法第二百九十九條第一項前段、家庭暴力防治法第五十
    條第一款、刑法第十一條前段、第二百七十七條第一項、第五十五條前段、第四
    十二條第二項前段、罰金罰鍰提高標準條例第二條、現行法規所定貨幣單位折算
    新台幣條例第二條，判決如主文。
本案經檢察官陳建和到庭執行職務
中      華      民      國      九十      年    五    月    十    日
                                      臺灣高雄地方法院刑事第四庭
                  法  官  張  桂  美
右正本證明與原本無異。
如不服本判決，應於判決送達後十日內，向本院提出上訴狀。
                                          書記官  吳  金  霞
中      華      民      國      九十      年    五    月    十一    日


司法院資訊處製作；財團法人民間司法改革基金會備份。
